【裁判字號】    89,交訴,63
【裁判日期】    890824
【裁判案由】    公共危險等
【裁判全文】
臺灣臺南地方法院刑事判決                          八十九年度交訴字第六三號
    公  訴  人  臺灣台南地方法院檢察署檢察官
    被      告  甲○○
    選任辯護人  蘇正信
                楊清安
                蔡弘琳
右列被告因公共危險等案件，經檢察官提起公訴 (八十九年度偵字第六０一號)，本
院判決如左：
    主  文
甲○○因過失傷害人，處有期徒刑參月。又駕駛動力交通工具肇事，致人受傷而逃逸
，處有期徒刑捌月。應執行有期徒刑拾月。
    事  實
一、甲○○於民國（下同）八十八年九月二十六日下午四時五十分許，駕駛車牌號碼
    UB─9666號自用小客車，沿台南市○○路○○道，由南向北方向行駛，途經同路
    與崇德十八街交岔路口，理應注意車輛行駛時，駕駛人應注意車前狀況，隨時採
    取必要之安全措施及汽車行駛至交岔路口，應減速慢行。而依當時情形，又無不
    能注意之情事，竟疏於注意，於通過上開交岔路口時，貿然行駛，未留意車輛應
    注意車前狀況，及汽車超車時，應顯示左方向燈並於前車左側保持半公尺以上之
    間隔超過，行至安全距離後，再顯示右方向燈駛入原行路線，竟自後撞擊同向未
    依規定於機車道行駛，由王嘉惠所騎乘車牌號碼VHJ─208號之輕型機車，致王嘉
    惠人車倒地後，受有頭皮裂傷；鼻子、左足擦傷；左眼眶、左膝瘀青、頸椎挫傷
    併頸椎第二、四節壓迫、頸椎第二、三、四節滑落及腦震盪症侯群等傷害。甲○
    ○肇事後不僅未停車查看，反而加速逃逸，幸經不知名之路人騎車在後追趕，甲
    ○○始駕車返回車禍現場。
二、案經王嘉惠訴由台南市警察局第一分局報請臺灣臺南地方法院檢察署檢察官偵查
    起訴。
    理  由
一、右開時、地駕車肇事致告訴人王嘉惠受傷之事實，業據被告自白不諱，並自承確
    有過失。核與告訴人指訴之情節相符，並有道路交通事故調查報告表、照片，及
    台南市立醫學院診斷證明書各一紙附卷可稽。按汽車超車時，應顯示左方向燈並
    於前車左側保持半公尺以上之間隔超過，行至安全距離後，再顯示右方向燈駛入
    原行路線，道路交通安全規則第一百零一條第五款定有明文。被告駕車自應注意
    上述道路交通安全規定，且依當時路狀，又無不能注意之情形，竟疏不注意為之
    ，以致肇事，致人受傷，被告應有過失。本件經送台灣省台南區車輛行車事故鑑
    定委員會鑑定結果，亦認定被告超車未保持安全間隔，應負肇事主因之過失責任
    ，此有該會八十九年七月二十八日南鑑字第八九０六五八號鑑定意見書在卷可憑
    。雖告訴人於本件事故之發生亦有過失，惟僅與被告之過失併合而為肇事之原因
    ，被告之刑責自不能因此相扺獲得減免，僅可供量刑之斟酌。另訊之被告堅決否
    認右揭肇事後逃逸之犯罪事實，辯稱：因發生車禍現場，適值黃昏市場，人車來
    往頻繁無法停車，故將車開離現場，去停車約二至三分鐘後即返回云云。惟查，
    右揭被告肇事後逃逸之犯行，業據證人乙○○於本院八十九年五月二十二日到庭
    結證綦詳：當時我去醫院叫救護車，但傷者已被送去附近醫院，有一位中年人說
    是他把被告追回來，把他帶去醫院的。證人姚期警員亦證述：我到現場時，被告
    並未主動表明為肇事者，後來我問傷者，被告才說他是肇事者。按被告駕車撞人
    後未依常理保持現場，亦未立即下車查看傷者情形，竟駕車駛離，且警員到達醫
    院時，被告亦未主動表示為肇事者，證人復證述被告係經他人追回等情，被告僅
    以停車為由辯稱無逃逸犯行，顯係卸責之詞，不足採信。本件事證明確，被告犯
    行均堪認定。另被告雖在告訴人向警員陳明之前即表示為肇事者，惟其肇事逃逸
    在先，經他人追回帶到醫院，其車號已為人所知，其有無表明為肇事者，並不影
    響自首之認定，否則僅因被告趕在告訴人之前自承肇事者，即可邀自首之寬典，
    顯與法意不符，其不得依自首減刑，附此敘明。
二、核被告所為，係犯刑法第一百八十五條之四公共危險罪及第二百八十四條第一項
    前段之過失傷害罪。被告所犯上開二罪間，罪名不同，罪質互異，應分論並罰。
    本院爰審酌被告犯罪之動機、目的、手段、其品性及智識程度、犯罪所生之危害
    非輕、犯罪後尚未賠償告訴人，及駕車肇事後，竟未下車查看有無被害人受傷，
    亦不顧及被害人可能因未及時送醫而加重傷亡，心態嚴重可議等一切情狀，分別
    量處如主文所示之刑，並定應執行刑，以示懲儆。
據上論斷，應依刑事訴訟法第二百九十九條第一項前段、刑法第一百八十五條之四、
第二百八十四條第一項前段、第五十一條第五款、罰金罰鍰提高標準條例第一條前段
，判決如主文。
本案經檢察官陳誌銘到庭執行職務
中    華    民    國      八十九      年      八      月      二十四    日
                                臺灣臺南地方法院交通法庭
                                        法  官  張      菁
右正本證明與原本無異。
如不服本判決，應於判決送達後十日內向本院提出上訴狀( 應附繕本 )。
                                        書記官  林  木  村
中    華    民    國      八十九      年      八      月      二十四    日
附錄本案論罪科刑法條：
刑法第一百八十五條之四
  駕駛動力交通工具肇事，致人死傷而逃逸者，處六月以上五年以下有期徒刑。
刑法第二百八十四條第一項
  因過失傷害人者，處六月以下有期徒刑、拘役或五百元以下罰金，致重傷者，處一
  年以下有期徒刑、拘役或五百元以下罰金。


司法院資訊處製作；財團法人民間司法改革基金會備份。
